【裁判字號】    95,交聲,273
【裁判日期】    950608
【裁判案由】    聲明異議
【裁判全文】
臺灣臺中地方法院交通事件裁定       95年度交聲字第273號
原處分機關  臺北市交通事件裁決所
受處分人    和運租車股份有限公司
                    統一編號：00000000號
代  表  人  蘇燕輝
代  理  人  乙○○
                    （送達代收人  甲○○
上列受處分人因違反道路交通管理處罰條例案件，對於臺北市交
通事件裁決所中華民國九十五年三月二十三日所為之處分（北市
裁三字第裁22-G00000000號、22-G00000000號裁決書），聲明異
議，本院裁定如下：
    主  文
異議駁回。
    理  由
一、原處分機關略以：異議人即受處分人所有ZZ-3990號租賃小
    客車分別於民國（下同）94年12月15日8時10分及95年1月5
    日8時7分，在臺中市○○路、大雅路口，因「駕車行經有燈
    光號誌管制之交岔路口闖紅燈」之違規，經警逕行舉發後，
    依道路交通管理處罰條例第53條規定，各處罰鍰新臺幣
    2,700元等語（受處分人為法人，無法記違規點數，併予敘
    明）。
二、聲明異議意旨則以：位於「五權路及大雅路口」的紅綠燈號
    誌，由直行綠燈切換至黃燈後，瞬間即又切換為左轉燈，其
    中，黃燈緩衝時間過短，致使許多駕駛人在行經此路口時，
    尚為綠燈，而方通過此路口時，燈號即由綠燈轉黃燈又瞬間
    轉為左轉燈。上述情形常讓駕駛人反應不及（加速通過容易
    與對向車道碰撞；停在路中央則會造成交通瓶頸），而為確
    保安全，只能選擇加速通過。故，提此申訴，希望此情形能
    夠取得改善，以避免更多諸如此類的情形或交通事故的發生
    等語。本件汽車駕駛人即代理人蕭哲男則以：五權路、大雅
    路口之黃燈切換為左轉燈時間太短，其已試過很多次，都是
    在左轉燈亮前，車子在停止線，再加速，就轉為左轉燈了等
    語。
三、按汽車駕駛人，行經有燈光號誌管制之交岔路口闖紅燈者，
    處新臺幣一千八百元以上五千四百元以下罰鍰。又汽車駕駛
    人之行為有左列情形之一，當場不能或不宜攔截製單舉發者
    ，得對汽車所有人逕行舉發處罰：闖紅燈或平交道。道路交
    通管理處罰條例第53條、第7條之2第1項第1款分別訂有明文
    。
四、本件異議人雖以上開情詞置辯，惟查：
（一）臺中市警察局函覆略以：該車（ZZ-3990號）確分別於94
      年12月15日8時10分（違規單號：中市警交字第G00000000
      號，下稱第一件），當號誌已變換為紅燈1.44秒後闖紅燈
      駛越停止線進入路口，紅燈及左轉箭頭指示綠燈2.24秒時
      逕予穿越路口至銜接路段到達行人穿越道；及於95年1月5
      日8時7分（違規單號：中市警交字第G00000000號，下稱
      第二件），當號誌已變換為紅燈1.52秒後闖紅燈駛越停止
      線進入路口，紅燈及左轉箭頭指示綠燈2.32秒時逕予穿越
      路口至銜接路段到達行人穿越道，其車身均足以妨害其他
      方向人、車通行，自應視為闖紅燈違規行駛無誤。另當號
      誌轉換為紅燈前尚有3.03秒及3.03秒黃燈時段，且經向臺
      中市政府交通局查詢該路口當時號誌燈光運作之情形亦正
      常，無維修記錄，併此敘明等語，有該局95年3月2日中市
      警交字第0950032682號函在卷可稽。
（二）據本院於95年4月25日訊問原舉發機關之執勤員警即證人
      簡明淵結證：第一件部分，該車由五權路往西方向行駛第
      二車道，該車行經五權路口，紅燈已經亮了1.44秒，第一
      張照片是超越停止線，第二張，紅燈亮了已經2.24秒，該
      車已經到達斑馬線，當時他的行駛速度是37公里；照片有
      顯示他的車子雖然有打右方向燈，但是車子還是直行的跡
      象，未看到車子轉彎。第二件紅燈亮後，計時1.52秒後，
      該車已經超過停止線，2.32秒車子已經到達班馬線上；五
      權路和大雅路口由綠燈變黃燈時，黃燈的時間有3.03秒，
      讓車子在路口可以趕快過去，黃燈變紅燈時再多0.8秒才
      轉為紅燈等語綦詳，且有臺中市警察局舉發違反道路交通
      管理事件通知單所附採證相片四張在卷可佐。
（三）再者，汽車駕駛人行經設有交通號誌之交岔路口時，本應
      注意交通號誌之變換，看見交通號誌由綠燈變換為黃燈時
      ，即應減速準備停車。揆諸上開說明，可知本件汽車駕駛
      人蕭哲男駕駛異議人之車行經上開交岔路口，其超越停止
      線之時間均已在紅燈亮起之後，顯見其並未於交通號誌由
      綠燈變換為黃燈時，減速準備停車，而係繼續行駕闖越紅
      燈至明。是以，異議人及其代理人蕭哲男上揭所辯，均無
      可採。又車號ZZ-3990號租賃小客車係異議人和運租車股
      份有限公司所有，由代理人蕭哲男租賃使用等情，業據蕭
      哲男於本院審理時供承在卷，原處分機關依道路交通管理
      處罰條例之規定裁處，並無不當，本件異議為無理由，應
      予駁回。至於異議人申訴改善上開路口黃燈緩衝時間過短
      乙節，宜由原處分機關轉請適當權責機關處理，併予說明
      。
五、據上論斷，依道路交通管理處罰條例第八十七條第二項，道
    路交通案件處理辦法第十九條，裁定如主文。
中    華    民    國    95    年    6     月    8     日
                  交通法庭    法  官  吳進發
以上正本證明與原本無異。
如不服本裁定，應於收受送達後5日內向本院提出抗告狀。（應
附繕本）
                              書記官  李國敬
中    華    民    國    95    年    6     月    8     日


司法院資訊處製作；財團法人民間司法改革基金會備份。
